臺灣士林地方法院民事裁定
110年度訴字第1065號
聲  請  人  乙○○  

訴訟代理人  王家鋐律師
相  對  人  戊○○  
            丁○○  
000000000000丙○○  
            甲○○  
上列聲請人與被告己○○等人間返還房屋等事件，聲請人聲請追
加相對人為原告，本院裁定如下：
    主  文
追加相對人丁○○、丙○○、乙○○、甲○○為原告。
    理  由
一、聲請意旨略以：門牌號碼新北市○○區○○○路0段000號24
    樓之2房屋（下稱系爭房屋）為訴外人即伊與相對人父親吳
    澄洋所有，而與被告戊○○等人共同居住使用，吳澄洋前曾將
    系爭房屋借名登記予被告戊○○。嗣吳澄洋於民國104年1月20
    日死亡，經被告即吳澄洋配偶己○○拋棄繼承，系爭房屋由伊
    與相對人共同繼承。伊與相對人遂對被告戊○○提起另案訴訟
    ，該案法院判定被告戊○○應將系爭房屋所有權移轉登記予伊
    與相對人公同共有，其後因分割繼承，系爭房屋遂於110年2
    月18日登記為伊所有。惟被告戊○○等人迄今仍繼續無權占用
    系爭房屋，伊本於所有權人之地位，起訴請求被告返還系爭
    房屋，並給付相當於租金之不當得利，然不當得利部分乃請
    求起訴前5年之利益，系爭房屋斯時為伊與相對人公同共有
    ，而有合一確定之必要，為此依民事訴訟法第56條之1規定
    ，聲請追加相對人同為原告等語。
二、按訴訟標的對於數人必須合一確定而應共同起訴，如其中一
    人或數人拒絕同為原告而無正當理由者，法院得依原告聲請
    ，以裁定命該未起訴之人於一定期間內追加為原告。逾期未
    追加者，視為已一同起訴。法院為前項裁定前，應使該未起
    訴之人有陳述意見之機會。民事訴訟法第56條之1第1項至第
    2項定有明文。又公同共有物之處分及其他權利之行使，除
    公同關係所由規定之法律或契約另有規定外，應得公同共有
    人全體之同意，同法第828條第2項定有明文。此項規定，依
    同法第831條規定，於公同共有債權準用之。故繼承人因繼
    承而取得之遺產，於受侵害時，其所生之損害賠償債權，乃
    公同共有債權。如由公同共有人即繼承人中之一人或數人就
    此項債權為訴訟上之請求時，自須得其他繼承人全體之同意
    ，始能謂當事人適格無欠缺。
三、經查，聲請人主張系爭房屋曾為與相對人繼承之公同共有財
    產，而本於所有權人之地位，向被告戊○○等人起訴請求給付
    相當於租金之不當得利，該訴訟標的對於聲請人與相對人自
    有合一確定之必要，而應一同起訴，其當事人適格始無欠缺
    。而相對人前雖於110年4月28日向本院提出民事參加訴訟狀
    ，聲明參加本件訴訟一節（見本院卷第32頁），經本院於同
    年5月4日、8月24日函命相對人陳明究係參加訴訟，或同意
    追加為本案原告（見本院卷第36頁、第68頁），相對人收受
    上開函文後，迄未向本院陳明真意，亦無表達拒絕為原告之
    正當理由，有本院送達證書在卷可稽（見本院卷第38頁、第
    40頁、第42頁、第78頁、第80頁、第82頁），揆諸前開說明
    ，聲請人聲請追加相對人為原告，與民事訴訟法第56條之1
    第1項之要件尚屬相合，應予准許。
四、依民事訴訟法第56條之1第1項，裁定如主文。
中    華    民    國   110    年    10    月    14    日
                  民事第三庭  法  官  劉育琳 
以上正本係照原本作成。
如對本裁定抗告，應於裁定送達後10日內向本院提出抗告狀，並
繳納抗告費新臺幣1,000 元。　　　　　　　　　
中　　華　　民　　國　　110 　年　　10　　月　　14　　日
                              書記官  邱勃英